【裁判字號】    95,簡抗,11
【裁判日期】    951229
【裁判案由】    給付票款
【裁判全文】
臺灣桃園地方法院民事裁定              95年度簡抗字第11號
抗  告  人
即  上訴人  甲○○
相  對  人
即被上訴人  乙○○
上列抗告人與相對人間聲請給付票款事件，對於本院桃園簡易庭
民國95年8 月7 日所為裁定（94年度壢簡字第1042號），提起抗
告，本院裁定如下：
    主  文
原裁定廢棄。
抗告費用由相對人負擔。
    理  由
一、按抗告法院認抗告為有理由者，應廢棄或變更原裁定，非有
    必要，不得命原法院或審判長更為裁定；對於簡易程序第一
    審裁判之抗告程序，準用第4 編抗告程序之規定，此分別參
    照民事訴訟法第492 條及第436 條之1 第3 項自明。
二、抗告意旨略以：其於民國九十四年九月一日起派任台中市嶺
    東科技大學擔任教官，並於九十四年九月八日遷戶籍並居住
    於台中市，原審將判決送達於其遷移前之住所「桃園縣中壢
    市○○路慈光29村2 號」，送達顯不合法，上訴期間尚未開
    始起算，其上訴即屬合法。原審竟以「本件上訴人已於接獲
    本院支付命令時提出異議，異議狀上亦已記載其住居所在桃
    園縣中壢市○○路慈光29村2 號，倘上訴人有變更住居所及
    送達處所之意思，自應立即向本院陳明，然上訴人並未向本
    院陳明，尚不能僅憑遷移戶籍地址之事實，即謂上訴人已無
    住居原陳明住址」云云，認事用法均有違誤，請求廢棄原裁
    定等語。
三、又按送達於應受送達人之住居所、事務所或營業所行之。民
    事訴訟法第136 條第1 項前段定有明文。本件原審係以「本
    件上訴人既已接獲本院支付命令時提出異議，異議狀上亦已
    記載其住居所在桃園縣中壢市○○路慈光29村2 號，倘上訴
    人有變更住居所及送達處所之意思，自應立即向本院陳明，
    然上訴人並未向本院陳明，尚不能僅憑遷移戶籍地址之事實
    ，即謂上訴人已無住居原陳明住址，故本件第一審判決既已
    於95年2 月10日寄存送達於上訴人陳明之住居所即桃園縣中
    壢市○○路慈光29村2 號，依民事訴訟法第138 條第2 項規
    定，於寄存之日起經10日發生效力，亦即於同年月20日發生
    送達之效力，上訴期間自送達判決翌日起算至同年3 月12日
    即已屆滿，因該日為星期日，故延至同年月13日上訴期間屆
    滿，而上訴人遲至同年7 月24日始行提起上訴，其上訴已逾
    期」等情，而駁回抗告人之上訴。經查：
    （一）抗告人原服務於陸軍第六軍團司令部作戰科，自89年
          4 月1 日起借住職務官舍桃園縣中壢市○○路慈光29
          村2 號，其因於94 年9月1 日調嶺東科技大學，即於
          94年9 月30日經陸軍第六軍團司令部核定註銷借住並
          遷出，有教育部94年8 月31日台軍字第0940113656號
          函影本、陸軍第六軍團司令部94年9 月30日怡諄字第
          0940014994號、陸軍第六軍團指揮部95年12月1 日怡
          諄字第0950011987號函在卷可稽。而抗告人亦於94年
          9 月8 日將戶籍自桃園縣中壢市○○路慈光29村2 號
          遷出，遷入台中市○區○○街30號14樓，有戶籍謄本
          一份在卷可稽。是抗告人最遲自94年9 月30日起，未
          居住於桃園縣中壢市○○路慈光29村2 號。換言之，
          自94年9 月30日起，桃園縣中壢市○○路慈光29村2
          號即非抗告人之住居所。
    （二）原審於95年2 月10日送達判決予抗告人時，係送達至
          桃園縣中壢市○○路慈光29村2 號，送達時未獲會晤
          抗告人本人亦無受領文書之同居人或受僱人，而為寄
          存送達，有送達證書一紙在卷可佐。
    綜上所述，原審送達判決時，既未對抗告人之住居所為送達
    ，其送達即屬不合法，原審判決既未送達，上訴期間即未開
    始起算，抗告人於送達前之95年7 月24日提起上訴，依民事
    訴訟法第440 條規定，上訴應屬合法。抗告人請求將原裁定
    廢棄，應認為有理由，爰由本院將原裁定廢棄，並由原審就
    抗告人之上訴為適法之處理。
四、依民事訴訟法第436 條之1 第3 項、第492 條前段、第95
    條、第78條，裁定如主文。
中    華    民    國    95    年    12    月    29    日
                民事第一庭審判長法  官  郭琇玲
                                法  官  汪智陽
                                法  官  吳爭奇
以上正本係照原本作成
如對本裁定抗告須於裁定送達後10日內向本院提出抗告狀
中    華    民    國    95    年    12    月    29    日
                                書記官  黃泰能


司法院資訊處製作；財團法人民間司法改革基金會備份。
